# 请教陈版主，关于企业融资平台算应收账款还是应收票据

提问人：wx_604817add8f3 时间：2021-07-05 15:40:00
陈版主好。请教一下，我公司客户有个大集团，他们自己搞了个企业融资平台，跟这个集团有生意往来的，他们在这个平台开“票据”，然后这个票据有的银行也是可以贴现的。我们这个客户的平台主要条款如下：1-这个平台的“票据”的承兑人还是这个集团自己，不是哪个银行2-如果跟平台合作的银行成功再融资，不可撤销。
所以我个人认为跟应收账款一模一样没有区别，倾向于认为手动这个所谓“票据”不做任何处理，账面应收账款还是应收账款，如果贴现了，按照定向保理处理。不知道是否合适

回答人：chenyiwei
一般理解是应收账款，此类结算方式不受《票据法》规范，不属于法律上的票据。只是可以作一定范围内流通，故流动性好于一般的应收账款。